臺灣屏東地方法院刑事判決　　　　　　　94年度訴緝字第41號
公　訴　人　臺灣屏東地方法院檢察署檢察官
被　　　告　甲○○
　　　　　　　　　　　（另案在監執行）
上列被告因違反毒品危害防制條例案件，經檢察官提起公訴（93
年度毒偵字第172 號），本院裁定改依簡式審判程序審理，判決
如下：
    主  文
甲○○施用第一級毒品，處有期徒刑柒月。扣案之海洛因伍包（
合計淨重：零點伍陸公克、空包裝重：壹點柒伍公克）、含有海
洛因成分之香菸壹支，均沒收銷燬之。又施用第二級毒品，處有
期徒刑月。扣案含有甲基安非他命成分之玻璃球吸食器壹個沒
收銷燬之。應執行有期徒刑玖月。扣案之海洛因伍包（合計淨重
：零點伍陸公克、空包裝重：壹點柒伍公克）、含有海洛因成分
之香菸壹支、含有甲基安非他命成分之玻璃球吸食器壹個，均沒
收銷燬之。
    事　實
一、甲○○前於民國89間因施用毒品案件，經本院89年度毒聲字
    第274 號裁定送觀察、勒戒後，認無繼續施用毒品傾向，於
    89年3 月17日釋放出勒戒所，由臺灣屏東地方法院檢察署檢
    察官以89年度毒偵字第420 號不起訴處分確定。詎其猶不知
    悔改，仍未戒除毒癮，於觀察、勒戒執行完畢釋放後，5 年
    內復分別基於施用第一級毒品海洛因、第二級毒品甲基安非
    他命之犯意，自93年1 月15日23時18分起回溯72小時內之某
    時許止，將海洛因摻入香菸內及以燒烤甲基安非他命產生煙
    氣以口鼻吸食之方式，在其位於屏東市○○○路716號9樓租
    屋處，施用海洛因及甲基安非他命各1次。嗣於93年1月15日
    12時30分許，為警持搜索票在其上開租屋處搜索查獲，並扣
    得第一級毒品海洛因5 包（合計淨重：0.56公克、空包裝重
    ：1.75公克）、含有第一級毒品海洛因成分之香菸1 支、含
    有第二級毒品甲基安非他命成分之玻璃球吸食器1 個，始知
    上情。
二、案經屏東縣警察局潮州分局報請臺灣屏東地方法院檢察署檢
    察官偵查起訴。
    理　由
一、上開事實，業據被告甲○○於本院審理時坦承不諱，且被告
    為警查獲時採尿送驗結果呈嗎啡（即海洛因水解後之反應）
    及甲基安非他命之陽性反應，有長榮大學93年2月9日確認報
    1紙在卷可證。又扣案之白粉5包（合計淨重：0.56公克、空
    包裝重：1.75公克），經送法務部調查局鑑驗結果均含第一
    級毒品海洛因成分，有該局93年3月18日調科壹字第2400028
    63號鑑定通知書1紙在卷可佐。又扣案之香菸1支，經送高雄
    醫學大學附設中和紀念醫院檢驗結果呈海洛因之陽性反應，
    顯然沾附有第一級毒品海洛因成分之事實，有該院94年10月
    13 日0000－000號檢驗報告1 紙在卷可按；扣案之玻璃球吸
    食器1 個，經送同院檢驗結果呈甲基安非他命之陽性反應，
    顯亦沾附有第二級毒品甲基安非他命成分之事實，有該院94
    年10月13日0000－000號檢驗報告1紙在卷可佐。上述鑑驗結
    果，均係檢驗機關本於專業知識及以精密儀器或科學檢驗方
    法所得之結論，自可憑信，足見被告自白與事實相符，堪以
    採信。又被告前於89間因施用毒品案件，經本院89年度毒聲
    字第274 號裁定送觀察、勒戒後，認無繼續施用毒品傾向，
    於89年3 月17日釋放出勒戒所，由臺灣屏東地方法院檢察署
    檢察官以89年度毒偵字第420 號不起訴處分確定，此有臺灣
    屏東地方法院檢察署刑案資料查註紀錄表及臺灣高等法院被
    告全國前案紀錄表各1 份在卷可參。從而，本件事證明確，
    被告犯行堪予認定。
二、查海洛因及甲基安非他命分屬毒品危害防制條例第2 條第 2
    項第1 款、第2 款所稱之第一級、第二級毒品，均不得持有
    、施用，被告竟持以施用，核其所為，係犯同條例第10條第
    1項之施用第一級毒品罪及同條第2項之施用第二級毒品罪。
    其施用前持有海洛因及甲基安非他命之低度行為，應為施用
    之高度行為所吸收，均不另論罪。其所犯上述2 罪，犯意各
    別，行為互異，應予分別論罪，合併處罰。爰審酌被告素行
    非佳，經觀察、勒戒後，仍未能戒除毒癮，顯見其無戒毒悔
    改之意，惟念其施用毒品乃自戕行為，及其施用毒品之次數
    、犯罪後坦認犯行，態度尚稱良好等一切情狀，分別量處如
    主文所示之刑，並定其應執行之刑。扣案之海洛因5 包（合
    計淨重：0.56公克、空包裝重：1.75公克），為第一級毒品
    ，已如前述；含有第一級毒品海洛因成分之香菸1 支及含有
    第二級毒品甲基安非他命成分之玻璃球吸食器1 個，因與第
    一級毒品海洛、第二級毒品甲基安非他命無法分離，均應依
    毒品危害防制條例第18條第1 項前段規定沒收銷燬之。至另
    扣案之橡皮管止血帶2條、電子研磨機1台、磁器研磨機1 組
    、電子秤1 台，係被告友人黃秋良、鄭淑伶所有之物，非被
    告所有供其施用第一級毒品海洛因所用之物之情，迭據其於
    警詢及本院審理時供述甚明；雖該電子秤，經送高雄醫學大
    學附設中和紀念醫院檢驗結果呈海洛因之陽性反應，顯然沾
    附含有第一級毒品海洛因成分之事實，有該院94年10月13日
    0000－000號檢驗報告1紙在卷可參，然上開含有第一級毒品
    成分之電子秤1 台、橡皮管止血帶2條、電子研磨機1台、磁
    器研磨機1 組，既非供被告施用第一級毒品海洛因所用之物
    ，顯均與本案施用第一級毒品海洛因及第二級毒品甲基安非
    他命之犯行無涉，爰不另為沒收銷燬或沒收之諭知，併此敘
    明。
據上論斷，應依刑事訴訟法第273 條之1 第1 項、第299 條第 1
項前段，毒品危害防制條例第10第1 項、第2 項、第18條第1 項
前段，刑法第11條、第51條第5款，判決如主文。
本案經檢察官鍾仁松到庭執行職務。
中　　華　　民　　國　　94　　年　　10　　月　　20　　日
                  刑事第二庭  法  官   蘇碧珠
右正本證明與原本無異。
如不服本判決應於收受本判決送達後十日內向本院提出上訴書狀
，其未敘述上訴理由者，並得於提起上訴後十日內向本院補提理
由書狀（均須按他造當事人之人數附繕本）「切勿逕送上級法院
」
                              書記官   賀燕花
中　　華　　民　　國　　94　　年　　10　　月　　20　　日
附錄本案論罪科刑法條全文
毒品危害防制條例第10條：
施用第一級毒品者，處6月以上5年以下有期徒刑。
施用第二級毒品者，處3年以下有期徒刑。
